【裁判字號】    98,交抗,1525
【裁判日期】    980624
【裁判案由】    違反道路交通管理處罰條例
【裁判全文】
臺灣高等法院交通事件裁定            98年度交抗字第1525號
抗  告  人
即異 議 人
即受處分人  甲○○
上列抗告人因違反道路交通管理處罰條例案件，不服臺灣臺北地
方法院，中華民國98年5月25日所為裁定（98年度交聲字第1673
號），提起抗告，本院裁定如下：
    主  文
抗告駁回。
    理  由
一、原裁定意旨略以：受處分人甲○○於民國（下同）98年3月4
    日凌晨，駕駛車號5633－ＰＰ號租賃小客車，自臺北市○○
    街錢櫃ＫＴＶ地下停車場前行駛至秀山街與中華路一段之交
    岔路口時，為警上前盤查，當場實施吐氣酒精濃度檢測，發
    現受處分人於同日凌晨零時56分許之吐氣所含酒精濃度高達
    每公升 0.29 毫克，超過規定標準，乃製單舉發。並有錢櫃
    ＫＴＶ監視器錄影畫面、舉發通知單、呼氣酒精濃度檢測單
    及呼氣酒精測試器檢定合格證書附卷可稽，是受處分人飲酒
    後駕車，經員警測試檢定有酒精濃度超過規定標準即吐氣所
    含酒精濃度超過每公升0.25毫克以上之事實，已堪認定。從
    而，原處分機關臺北市交通事件裁決所，依道路交通管理處
    罰條例第35條第1項第1款及違反道路交通管理事件統一裁罰
    基準及處理細則第43條、第44條及第67條之規定，裁處受處
    分人罰鍰 1萬9千5百元（異議人業於同年3月4日繳納），吊
    扣駕駛執照12個月，並施以道路交通安全講習核無違誤，受
    處分人聲明異議為無理由，應予駁回等語。
二、受處分人抗告意旨略以：受處分人係將前開車輛開至停車場
    入口，並未停在秀山街與中華路一段交岔路口之公共道路上
    ，是無違反道路交通管理處罰條例第35條之規定，為此提起
    抗告云云。
三、經查：
  (一)按汽車駕駛人飲用酒類或其他類似物後其吐氣所含酒精濃度
    超過每公升0.25毫克以上者，不得駕車，道路交通安全規則
    第114條第2款定有明文。汽車駕駛人，駕駛汽車經測試檢定
    有酒精濃度超過規定標準者，處新臺幣（下同）一萬五千元
    以上六萬元以下罰鍰，並當場移置保管該汽車及吊扣其駕駛
    執照一年，道路交通管理處罰條例第35條第1項第1款亦有明
    文。而領有駕駛執照且未經吊註銷之駕駛人，駕駛小型車經
    測試檢定有酒精濃度超過規定標準即吐氣所含酒精濃度超過
    每公升 0.25毫克以上未滿0.4毫克，且於一年內無二次以上
    此款行為，並在舉發通知單上所載應到案日期前到案聽候裁
    決者，依違反道路交通管理事件統一裁罰基準表之規定，應
    處一萬九千五百元罰鍰，吊扣其駕駛執照一年，並應接受道
    路交通安全講習。
  (二)查受處分人於 98 年 3月 3日晚間，在臺北市○○路之錢櫃
    ＫＴＶ內飲酒，嗣於翌日凌晨零時32分許，駕駛上開車輛自
    臺北市○○街錢櫃ＫＴＶ地下停車場出口，駛入秀山街（由
    東往西方向），迨車行至秀山街與中華路一段之交岔路口時
    ，受處分人隨即在路旁臨時停車約24秒後，由右前座乘客先
    下車，往駕駛座方向步行，受處分人再下車，步行至右前座
    旁之際，為警發覺有異而於同日凌晨零時33分許上前盤查，
    並於同日凌晨零時56分許對受處分人進行吐氣酒精濃度檢測
    結果，受處分人吐氣所含酒精濃度高達每公升0.29毫克之事
    實，業據證人即舉發警員乙○○於原審訊問時證稱：當時在
    中華路一段、秀山街口南側站臨檢點，見受處分人車輛從錢
    櫃停車場開到中華路一段、秀山街口，車輛煞車後臨時停車
    一段時間，該車副駕駛（應指右前座乘客）開車門離開副駕
    駛座（應指右前座），受處分人也開車門離開駕駛座，此刻
    就走到該車前面攔住他們，詢問受處分人剛才車子是否他開
    的，問話時聞到受處分人身上有酒氣，遂依規定予以實施酒
    測，酒測值超過測定值，遂依規定予以扣車；當時會上前攔
    住他們，係因他們突然停車，又換駕駛，覺得有可疑行為，
    因錢櫃常有人酒後駕駛，因此懷疑他們酒後駕車等語明確（
    見原審卷98年5月20日訊問筆錄第2頁至第4頁 ）。並有錢櫃
    ＫＴＶ監視器錄影畫面、舉發通知單、呼氣酒精濃度檢測單
    及呼氣酒精測試器檢定合格證書附卷可稽，是受處分人飲酒
    後駕車，經員警測試檢定有酒精濃度超過規定標準即吐氣所
    含酒精濃度超過每公升0.25毫克以上之事實，堪予認定。至
    受處分人雖辯稱：原本即規劃由未飲酒之同事駕車，然停車
    場管理員表示會擋住其他人取車，才上車行駛至停車場旁，
    隨即下車準備教導同事如何使用車輛云云，然受處分人既有
    於飲酒後吐氣酒精濃度超過規定標準之情形下駕駛汽車之行
    為，對其他用路人即具有潛在之危險性，而為法之所不許，
    其所辯縱令屬實，亦難據為免罰之認定。
  (三)受處分人雖執前詞置辯，謂其係停在停車場入口，並未停在
    秀山街與中華路一段交岔路口之公共道路上云云。惟查，依
    前述道路交通安全規則第114條第2款規定，暨道路交通管理
    處罰條例第35條第1項第1款規定，汽車駕駛人飲用酒類不得
    駕車；汽車駕駛人，駕駛汽車經測試檢定有酒精濃度超過規
    定標準者，即處一萬五千元以上六萬元以下罰鍰，並當場移
    置保管該汽車及吊扣其駕駛執照一年，是上開法律係就飲酒
    駕車之違規行為，所作之處罰規定，並未明定飲酒駕車者，
    僅行駛在公共道路上始處罰，是受處分人既已飲酒駕車，所
    含酒精濃度亦超過每公升0.25毫克以上，依上開規定，自應
    受罰。況不論在公共道路或停車場內，只要駕駛者於飲酒後
    ，吐氣酒精濃度超過規定標準之情形下駕駛汽車，對其他用
    路人或公共停車場之其他人員即具有潛在之危險性，而為法
    所不許。至受處分人一再辯稱，其未將車輛停在秀山街與中
    華路一段交岔路口之公共道路上云云，然觀諸以錢櫃ＫＴＶ
    監視器錄影畫面，所翻拍之照片，受處分人確係將車輛停在
    前揭交岔路口無訛，其所辯要無可採。是受處分人抗告，指
    摘原裁定不當，為無理由，應予駁回。
四、據上論結，應依道路交通管理處罰條例第89條，刑事訴訟法
    第412條，裁定如主文。
中    華    民    國    98    年    6     月    24    日
                  刑事第十七庭  審判長法  官  趙功恆
                                      法  官  陳憲裕
                                      法  官  陳世宗
以上正本證明與原本無異。
不得再抗告。
                                      書記官  張美華
中    華    民    國    98    年    6     月    24    日


司法院資訊處製作；財團法人民間司法改革基金會備份。
